# 年终奖跨期需要调整吗？

提问人：cpa201802 时间：2021-08-26 19:33:05
各位老师，企业年终奖一直是跨期，即 2020 年的年终奖在 2021 年确认相关费用，因企业在发展期，人员越来越多，年终奖也增加，请问审计时需要调整吗（本年与上一年年终奖差 10 万，但相对薪酬发生额占比较小2%）有相关案例吗？谢谢

回答人：chenyiwei
参考：《中审众环研究 2020 》之“问题1-4-5（资产负债表日年终奖预提问题）”。如果影响金额远低于重要性水平的，也可以简化处理。